臺灣臺北地方法院民事簡易判決
111年度北簡字第13551號
原      告  林昭鳳  
訴訟代理人  石宜琳律師
複  代理人  曾衡禹律師
            石邁律師  
被      告  吳亭潔  

訴訟代理人  陳建緯  
上列當事人間請求侵權行為損害賠償(交通)事件，本院於中華民
國111年10月18日言詞辯論終結，判決如下：
    主      文
被告應給付原告新臺幣參拾萬元，及自民國一百一十一年七月二
十日起至清償日止，按週年利率百分之五計算之利息。
原告其餘之訴駁回。
訴訟費用新臺幣肆仟玖佰元由被告負擔三分之二，餘由原告負擔
。
本判決第一項得假執行。但被告以新臺幣參拾萬元為原告預供擔
保，得免為假執行。
原告其餘假執行之聲請駁回。
    事實及理由
一、按訴狀送達後，原告不得將原訴變更或追加為他訴，但擴張
    或減縮應受判決事項之聲明者，不在此限。民事訴訟法第25
    5條第1項但書第3款定有明文。查本件原告起訴聲明第1項為
    ：被告應給付原告新臺幣（下同）1,216,820元及自起訴狀
    繕本送達翌日起至清償日止，按週年利率5%計算之利息，有
    起訴狀可稽（見本院卷第11頁），嗣於訴訟中陳明撤回維修
    費用766,820元，聲明減縮為450,000元，亦有言詞辯論筆錄
    可憑(見本院卷第127頁)，核原告所為，係減縮應受判決事
    項之聲明，依前揭規定，應予准許，合先敘明。
二、原告主張：被告於民國110年9月16日11時52分許，駕駛車牌
    號碼000-0000號自用小客車(下稱系爭肇事車輛)，行經新北
    市三重區新北環快道路南向北方向快車道，因未保持安全車
    距，致撞及原告駕駛之車牌號碼000-0000號自用小客車（下
    稱系爭車輛），造成系爭車輛嚴重毀損，嗣系爭車輛經送修
    後，計支出維修費用766,820元，又系爭車輛送維修期間即1
    10年9月16日至111年1月21日止，共127日，受有無法使用汽
    車相當於每日8,000元租金之損害，僅部分請求150,000元，
    其餘則不另訴請求，另系爭車輛受有交易價值貶損300,000
    元，其中維修費用766,820元業經保險公司給付，本件僅請
    求車價交易價值貶損300,000元及車輛送修期間相當於租金
    損害150,000元，合計450,000元，爰依民法第184條第1項前
    段、第2項、第191條之2規定起訴請求，並聲明：㈠被告應給
    付原告450,000元，及自起訴狀繕本送達翌日起至清償日止
    ，按週年利率5%計算之利息。㈡願供擔保，請准宣告假執行
    。
三、被告則以：系爭車輛必要維修費用於扣除折舊後為407,671
    元，就被告多給付原告之金額，對原告其他請求部分做折抵
    ；交易價值減損300,000元部分，原告有提出公會函文，沒
    有意見；維修期間相當於租金損害部分，原告非以系爭車輛
    營生亦未提供實際租車單據，難認有受損害等語，資為抗辯
    ，並聲明：㈠原告之訴及假執行之聲請均駁回。㈡如受不利之
    判決，願供擔保，請准宣告免為假執行。
四、本院得心證之理由：
　㈠原告主張被告於上開時、地，駕駛系爭肇事車輛，因未保持
    安全車距，致撞及系爭車輛，造成系爭車輛受損，業據其提
    出與所述相符之道路交通事故當事人登記聯單、道路交通事
    故現場圖、道路交通事故現場圖、道路交通事故照片黏貼紀
    錄表、道路交通事故調查初步分析研判表為證（見本院卷第
    17-39頁），並經本院依職權向新北市政府警察局交通警察
    大隊調閱道路交通事故現場圖、道路交通事故調查報告表㈠㈡
    、道路交通事故談話紀錄、道路交通事故照片黏貼紀錄表為
    憑（見本院卷第63-69頁），堪認原告之主張應為真實。
  ㈡按因故意或過失，不法侵害他人之權利者，負損害賠償責任
    ；汽車、機車或其他非依軌道行駛之動力車輛，在使用中加
    損害於他人者，駕駛人應賠償因此所生之損害，民法第184
    條第1項前段、第191條之2前段定有明文。茲就原告請求各
    項費用，析論如下：
　⒈關於市場交易價值貶損部分：
　　原告主張系爭車輛因本件事故嚴重毀損，受有市場交易價值
    減損300,000元之損害，並提出臺北市汽車商業同業公會111
    年2月14日(111)北市汽車商鑑字第018號函為據(見本院卷第
    47頁)，復被告自陳原告有提出公會函文，沒有意見等語(見
    本院卷第128頁)，故原告請求賠償系爭車輛之市場交易價值
    貶損300,000元，洵屬有據。
　⒉關於系爭車輛送修期間受有相當於租金損害部分：
　　原告主張系爭車輛維修期間即110年9月16日至111年1月21日
    止，共127日，無法使用車輛，受有每日8,000元之相當於租
    金之損害，僅部分請求150,000元，其餘則不另訴請求，並
    提出同款式車輛日租費用表為據(見本院卷第51頁)，然系爭
    車輛非原告用以出租營利，而係原告自用，自難認於維修期
    間每日受有租金8,000元之損害，況原告也自陳並沒有實際
    去租車等語(見本院卷第127、128頁)，亦難認原告於系爭車
    輛維修期間受有租車每日租金8,000元之損害，故原告主張
    系爭車輛維修期間受有每日8,000元之相當於租金之損害，
    僅部分請求150,000元，洵屬無據。
　⒊至被告辯稱車輛維修部分應算折舊，就被告多付原告之金額
    ，對原告其他請求部分折抵云云，然本件原告並未請求系爭
    車輛之維修費用，被告辯稱車輛維修部分應算折舊，已屬無
    據；況系爭車輛維修費用766,820元，業經富邦產物保險股
    份有限公司(下稱富邦產險公司)予以理賠，且為被告所不爭
    (見本院卷第120頁)，然富邦產險公司於賠付原告系爭車輛
    維修費用後，依保險法第53條規定，即代位原告取得對被告
    之侵權行為損害請求權，即原告已將關於系爭車輛之維俢費
    用之債權法定讓與富邦產險公司，被告亦自陳富邦產險公司
    賠付後向被告行使代位求償權，被告已全額支付給富邦產險
    公司(見本院卷第120頁)，則被告給付維修費用之對象顯為
    富邦產險公司，故被告辯稱多給付原告維修費用部分，顯有
    誤會，是被告關於系爭車輛維修費用之爭執，應向其給付維
    修費用對象之富邦產險公司主張，與原告無涉，被告要以多
    付予富邦產險公司之維修費用和原告請求賠償之金額折抵，
    難認有據。故被告辯稱車輛維修部分應算折舊，就被告多付
    原告之金額，對原告其他請求部分折抵云云，洵不足採。
　⒋從而，原告得請求賠償之金額為系爭車輛之市場交易價值貶
    損300,000元。　
  ㈢末按遲延之債務，以支付金錢為標的者，債權人得請求依法
    定利率計算之遲延利息；應付利息之債務，其利率未經約定
    ，亦無法律可據者，週年利率為百分之五；給付無確定期限
    者，債務人於債權人得請求給付時，經其催告而未為給付，
    自受催告時起，負遲延責任。其經債權人起訴而送達訴狀，
    或依督促程序送達支付命令，或為其他相類之行為者，與催
    告有同一之效力，民法第233條第1項前段、第203條、第229
    條第2項分別有明文規定。本件原告之請求，核屬無確定期
    限之給付，自應經原告催告未為給付，被告始負遲延責任。
    準此，原告請求被告給付自起訴狀繕本送達翌日即111年7月
    20日（見本院卷第79頁）起至清償日止，按週年利率5%計算
    之利息，核無不合，併予准許。　　
五、綜上所述，原告據以提起本訴，請求被告給付300,000元，
    及自起訴狀繕本送達翌日即111年7月20日起至清償日止，按
    週年利率5%計算之利息，為有理由，應予准許，逾此範圍之
    請求為無理由，應予駁回。
六、本件原告勝訴部分係就民事訴訟法第427條訴訟適用簡易程
    序所為被告敗訴之判決，依同法第389條第1項第3款規定，
    應依職權宣告假執行，並依同法第392條第2項規定，依聲請
    宣告被告如預供擔保，得免為假執行。至原告敗訴部分，其
    假執行之聲請亦失所附麗，應併予駁回。
七、本件事證已臻明確，兩造其餘攻擊防禦方法及證據，核與判
    決之結果不生影響，爰不一一論列，併此敘明。
八、訴訟費用負擔之依據：民事訴訟法第79條。本件訴訟費用額
    ，依後附計算書確定如主文第3項所示金額。
中　　華　　民　　國　　111 　年　　11　　月　　4 　　日
                  臺北簡易庭  法　官  葉藍鸚
訴訟費用計算書
項　　　　目             金 　額（新臺幣）   
第一審裁判費　　　       4,850元
複製電子卷證費用            50元
合　　　　計　　　       4,900元
備註：本件起訴之初原告主請求金額為1,216,820元，嗣原告減 
       縮主請求金額為450,000元，核屬減縮應受判決事項之聲
        明，故原告已繳納第一審裁判費超過4,850元部分，應
由        原告自行負擔。
以上正本係照原本作成。
如不服本判決，應於判決送達後20日內向本庭提出上訴狀（須按
他造當事人之人數附繕本）。如委任律師提起上訴者，應一併繳
納上訴審裁判費。
中　　華　　民　　國　　111 　年　　11　　月　　4 　　日
                              書記官  翁嘉偉